【裁判字號】    90,訴,390
【裁判日期】    900521
【裁判案由】    強盜
【裁判全文】
臺灣桃園地方法院刑事判決                            九十年度訴字第三九號
    公  訴  人  臺灣桃園地方法院檢察署檢察官
    被      告  乙○○
    指定辯護人  本院公設辯護人甲○○
右列被告因強盜案件，經檢察官提起公訴（九十年度偵字第一九七五號），本院判決
如左：
    主  文
乙○○無罪。
    理  由
一、公訴意旨略以：被告乙○○意圖為自己不法之所有，於民國九十年一月十八日七
    時三十五分許，在桃園市○○路三十號前地下道口鬧事，見遠東百貨公司保全人
    員丙○○前來處理時，竟徒手搶奪被害人丙○○配帶於左胸前之無線電，得手後
    為被害人丙○○當場逮捕，詎被告乙○○為脫免逮捕竟對被害人丙○○實施扭打
    之強暴行為，因認被告乙○○涉犯刑法第三百二十九條之準強盜罪嫌。
二、按犯罪事實應依證據認定之，無證據不得推定其犯罪事實；又不能證明被告犯罪
    者，應諭知無罪之判決，刑事訴訟法第一百五十四條、第三百零一條第一項分別
    定有明文。次按，刑法第三百二十九條之準強盜罪，乃必須行為人具有為自己或
    第三人不法所有之意圖，且係因防護贓物、脫免逮捕或湮滅罪證，而故意當場施
    以強暴脅迫者，始足當之，若是行為人無為不法所有之意圖，僅是因一時酒醉而
    胡亂抓取他人之物的情形，因行為人本缺乏犯罪之故意，仍不能成立準強盜罪。
    經查本件，公訴人右揭所指，主要無非係以右揭事實業據被告乙○○坦承不諱，
    且核與證人即被害人丙○○之證述情節相符，又有照片附卷可稽等情為憑據。惟
    訊據被告乙○○固坦承其確有於右揭時、地鬧事，並與被害人丙○○發生扭打情
    形，惟堅詞否認有犯罪之故意，辯稱：當時伊已經喝醉，並沒有要逃跑，伊醒來
    之時，已經在分局了等語。次按，被告乙○○歷於警、偵訊中亦均是辯稱伊當時
    已經喝醉了，不曉得何事等詞語，且被告於當時為警逮捕時所測得之酒精農度，
    亦確已高達０．七九mg/L，再佐以被告於警局時所攝照片，亦得見被告當時應確
    實是已經爛醉如泥，難予辨明所為，顯見其上揭辯詞，應屬實情，非不可採信。
    又按，本件被害人丙○○當時乃係身著保全人員制服，於被告酒醉鬧事後始到場
    處理，被告對於被害人丙○○之上情所為，於飲酒致醉前，顯無任何犯意存在，
    另再參酌當時被害人丙○○體型壯碩、精神甚佳，顯然勝過於被告當時的情況數
    倍，被告當時如非係因為酒力作用，已不能辨明其自己所為，衡情應不尚致於會
    在右揭時、地有多人注目的公然場合下，著手搶奪被害人丙○○隨身配帶於左胸
    前之無線電。是本件綜據上情的說明分析，被告乙○○於右揭時、地對於被害人
    丙○○之行為，顯應是因一時酒醉誤為之，尚乏犯罪之故意存在，不能以此遽入
    被告乙○○於罪。此外，復查無其他積極確切證據，足資證明被告確係屬於故意
    犯罪，因核其犯罪嫌疑仍尚屬不足，揆諸首揭規定，本件自應為被告無罪判決之
    諭知，庶免冤抑。
三、據上論斷，應依刑事訴訟法第三百零一條第一項，判決如主文。
本案經檢察官呂寧莉到庭執行職務。
中      華      民      國      九十    年      五      月    二十一    日
                                臺灣桃園地方法院刑事第一庭
                                    法  官  呂  仲  玉
右正本證明與原本無異。
如不服本判決，應於判決送達後十日內向本院提出上訴狀( 應附繕本 )，上訴於
臺灣高等法院。
書記官  劉  晨  輝
中        華        民        國   九十   年   五   月    三十一    日


司法院資訊處製作；財團法人民間司法改革基金會備份。
